【裁判字號】    91,簡上,236
【裁判日期】    920311
【裁判案由】    毀損等
【裁判全文】
臺灣臺北地方法院刑事判決                        九十一年度簡上字第二三六號
    上  訴  人  乙○○
    即  被  告
右列上訴人即被告因毀損等案件，不服本院簡易庭中華民國九十一年八月十五日九十
一年度簡字第七０五號第一審判決（聲請簡易判決處刑書案號：臺灣臺北地方法院檢
察署九十一年度偵字二六一號），提起上訴，本院管轄之第二審合議庭判決如左：
    主    文
上訴駁回。
    事    實
一、乙○○於民國九十年十二月八日下午一時十一分許，在臺北市○○路○段一０六
    巷八弄十四號前，因甲○○將其所有車牌號碼ＢＸ－七一三九號自用小客車停放
    在所經營之私人洗車場前妨礙營業，遂以車上所留電話聯繫甲○○稱限五分鐘內
    前來移車，否則後果自行負責等語脅迫，欲使甲○○行無義務之事，致甲○○因
    恐其車有所不測而至該停車處，見其所有車輛停放處並無劃上紅、黃線禁止停車
    標誌，表明不願移車並報警處理，旋即由警員丙○○據報前往處理，經警員丙○○告知乙○○該處並未劃紅線、黃線依法無法告發，詎料乙○○竟基於恐嚇之概
    括犯意，在警員丙○○面前向甲○○恐嚇稱：限二分鐘內將車子開走，否則砸車
    等語，致甲○○心生畏懼，經警員丙○○再度告知乙○○無權令甲○○移車，乙○○復基於妨礙公務及毀棄損壞之犯意，隨即自屋內衝出手持其所有之紅色鐵棍
    一支作勢要砸車，為警員丙○○制止無效，仍持該鐵棍砸向甲○○所有之上開自
    用小客車後擋風玻璃，致擋風玻璃破裂，並向警員丙○○恐嚇稱：有膽量將帽子
    及手槍放下，進屋單打獨鬥等語，致警員丙○○心生畏懼，乃呼叫警力支援，迨
    支援警力至現場後，乙○○猶向甲○○恐嚇稱：走路小心一點，我有辦法找到你
    等語，致甲○○心生畏懼，旋為警當場逮捕，並扣得上開鐵棍一支。
二、案經甲○○訴由臺北市政府警察局松山分局報請臺灣臺北地方法院檢察署檢察官
    聲請簡易判決處刑。
    理    由
一、訊據上訴人即被告乙○○對於在上開時、地，以電話向被害人甲○○稱限五分鐘
    內前來移車，否則後果自行負責及在警員丙○○面前向被害人甲○○恐嚇稱限二
    分鐘內將車子開走，否則砸車等語，與持該鐵棍砸向被害人甲○○所有之上開自
    用小客車後擋風玻璃之事實固不否認，惟矢口否認有何妨害公務、恐嚇警員丙○○及向被害人甲○○恫嚇稱走路小心一點，我有辦法找到你等語，辯稱：「當我
    動手砸車時，警員丙○○並沒有制止我，而且當時我也沒有向警員丙○○恫嚇稱
    有膽量將帽子及手槍放下，進屋單打獨鬥，及向被害人甲○○恫嚇稱走路小心一
    點，我有辦法找到你等語。」云云。惟查：右揭事實業據被害人甲○○於警訊、
    偵查、本院簡易庭調查時及本院合議庭審理時到庭指訴明確，核與證人丙○○即
    現場執勤警員於偵訊中及本院調查時之證述情節相符，此外，復有扣案之鐵棍一
    支、九十年十二月八日報告書一份及現場照片六幀在卷可資佐證，基此，被告上
    揭空言辯稱伊動手砸車時，警員丙○○並未制止，且當時伊也未向警員丙○○恫
    嚇稱有膽量將帽子及手槍放下，進屋單打獨鬥，及向被害人甲○○恫嚇稱走路小
    心一點，伊有辦法找到他云云，要屬事後圖卸之詞，委無可採。至證人陳錦堂於
    本院簡易庭九十一年五月二十八日調查時雖到庭結證稱：「伊並未專心聽被告有
    無向警員或被害人甲○○說何話，伊在警員未帶走被告前即離開，僅待十多分鐘
    而已。」等語，惟尚不能據證人陳錦堂上開之證詞而為被告有利之認定。本件事
    證已臻明確，被告前開犯行洵堪認定。
二、核被告乙○○所為，係犯刑法第三百零四條第二項、第一項之強制未遂罪、第三
    百零五條之恐嚇危害安全罪、第一百三十五條第一項之妨害公務罪及第三百五十
    四條之毀損罪。被告雖已著手於以脅迫使被害人甲○○行無義務之事行為之實施
    ，而未生致被害人甲○○移車之結果部分，所犯為刑法第三百零四條第二項、第
    一項之強制未遂罪。被告先後多次恐嚇被害人甲○○、丙○○之犯行，時間緊接
    ，所犯係構成要件相同之罪名，顯係基於概括之犯意反覆為之，為連續犯，依刑
    法第五十六條之規定，以一罪論，並加重其刑。被告手持鐵棍砸車之行為，係同
    時觸犯妨害公務及毀棄損壞二罪名，為想像競合犯，依刑法第五十五條前段之規
    定，應從較重之妨害公務罪處斷。被告所犯強制未遂罪、恐嚇危害安全罪及妨害
    公務罪三罪之間，犯意各別，行為互殊，應予分論併罰。原審適用刑法第五十六
    條、第一百三十五條第一項、第三百零四條第二項、第一項、第三百零五條第一
    項、第三百五十四條、第五十五條、第四十一條第一項前段、第五十一條第五款
    、第三十八條第一項第二款，罰金罰鍰提高標準條例第一條前段、第二條，各判
    處被告強制未遂罪拘役五十日，連續恐嚇罪有期徒刑五月，妨害公務罪有期徒刑
    四月，並定其應執行有期徒刑八月，拘役五十日，並諭知易科罰金之折算標準，
    扣案之鐵棍一支沒收，認事用法，均無違誤，量刑亦屬妥適，被告上訴意旨猶執
    上開辯詞否認犯罪，提起上訴，指摘原判決不當，非有理由，應予駁回。
三、按被告經合法傳喚，無正當之理由不到庭者，得不待其陳述，逕行判決，刑事訴
    訟法第三百七十一條定有明文。又依同法第四百五十五條之一第一項、第三項之
    規定，上訴人對簡易判決有不服者，得上訴於管轄之第二審地方法院合議庭，並
    準用同法第三編第一章及第二章之規定。是以本件上訴人經本院合法傳喚，無正
    當理由不到庭，爰不待其陳述，逕行判決。
據上論斷，應依刑事訴訟法第四百五十五條之一第一項、第三項、第三百七十一條、
第三百六十八條，判決如主文。
本案經檢察官越方如到庭執行職務。
中      華      民      國      九十二    年      三      月    十一    日
                                  臺灣臺北地方法院刑事第七庭
                                      審判長法官  梁耀鑌
                                            法官  范智達
                                            法官  蔡正雄
右正本證明與原本無異。
不得上訴。
                                          書記官  黃秀琴
中      華      民      國      九十二    年      三      月十一    日


司法院資訊處製作；財團法人民間司法改革基金會備份。
